---
title: An R Markdown document converted from "Hertie_Module_2_Webdaten.ipynb"
output: html_document
---

# Web Scraping und APIs
# Daten aus dem Web sammeln mit R
### Hertie School of Governance Berlin
### Zertifikat: Künstliche Intelligenz, Modul 2
### 16. - 18. Oktober 2024

#### Was dieses Tutorial behandeln wird:
- Scraping von statischen Webseiten
- Scraping mehrerer statischer Webseiten
- API-Aufrufe
- Aufbau und Pflege eigener originärer Datenbestände basierend auf Webdaten

#### Was wir heute nicht behandeln werden:
- Scraping von dynamischen Webseiten

#### Warum Web Scraping mit R? 🌐

#### Web Scraping umfasst im Wesentlichen:
- das Sammeln von (unstrukturierten) Daten aus dem Web, und
- das Formatieren dieser Daten (z.B. Bereinigung, Überführung in ein tabellarisches Format).

#### Warum sollte man Web Scraping betreiben?
- Online vorhandene Datenfülle
- Soziale Interaktionen im Netz
- Dienste, die soziales Verhalten verfolgen

Online-Daten sind ein sehr vielversprechendes Mittel, um Einsichten für Sie als Data Scientist zum Wohl der Allgemeinheit zu gewinnen. **ABER:** Online-Daten sind in der Regel für die Anzeige gedacht und nicht für einen (sauberen) Download!
Glücklicherweise können wir mit R den gesamten Prozess des Herunterladens, Parsens und Nachbearbeitens automatisieren, um unsere Projekte leicht reproduzierbar zu machen.

#### Los geht's!
# (A) Text von einer Webseite scrapen

```{r}
# Schritt 1: Packages laden
library(rvest)
library(stringr)
library(tidyverse)
```

```{r}
# Schritt 2: Web URL festlegen
parsed_url <- rvest::read_html("https://de.wikipedia.org/wiki/Datenpanne")
```

```{r}
# Schritt 3: Angabe wo sich auf der Webseite die Information befindet
parsed_url |>
  rvest::html_element(xpath = '//*[@id="mw-content-text"]/div[1]/p[10]') |>
  rvest::html_text()
```

##### **Ergebnis:** Wikipedia Artikel zu Datenpannen in Deutschland, Untersektion "Rechtliche Situation in Deutschland".


**Zu beachten:** Zu Demonstrationszwecken werden wir in diesem Tutorial den Seitenquelltext direkt von der Live-Webseite parsen. Sie sollten wissen, dass es zur Gewährleistung der Reproduzierbarkeit am besten wäre, die HTML-Datei lokal herunterzuladen. Auf diese Weise können Sie Probleme vermeiden, die durch Änderungen im Inhalt oder in der Struktur der Quelle entstehen könnten.

# (B) Tabellen von Webseiten scrapen

# B.1 Datendiebstahl

```{r}
# Schritt 1: Packages laden
install.packages("janitor")
library(janitor)
```

```{r}
url_p <- rvest::read_html("https://de.wikipedia.org/wiki/Liste_von_Datendiebstählen")
datendieb_table_raw <- rvest::html_table(url_p, header = T) |> # extrahiert alle <table> Elemente von der Seite
  purrr::pluck(1) |> # Tabelle an n-ter Stelle (1)
  janitor::clean_names() # data cleaning der Tabellennamen
datendieb_table_raw #Tabelle könnte hier schon ausgegeben werden
```

```{r}
datendieb_table_raw$data_num <- str_extract(datendieb_table_raw$betroffene_datensatze_in_tsd, "[[:digit:].]+") %>% str_replace("\\.", "") %>% as.numeric()
summary(datendieb_table_raw$data_num)
hist(datendieb_table_raw$data_num)
```

# B.2 Spotify Hits

```{r}
url_p <- rvest::read_html("https://en.wikipedia.org/w/index.php?title=List_of_Spotify_streaming_records&oldid=1249839087")
spotify_table_raw <- rvest::html_table(url_p, header = T) |> # extrahiert alle <table> Elemente von der Seite
  purrr::pluck(1) |> # Tabelle an n-ter Stelle (1)
  janitor::clean_names() # data cleaning der Tabellennamen
#spotify_table_raw #Tabelle könnte hier schon ausgegeben werden
```

```{r}
spotify_table <- spotify_table_raw |>
  dplyr::mutate(song = stringr::str_remove_all(song, '\"'), #Anführungszeichen von Liedtiteln entfernen
                streams_billions = as.numeric(streams_billions) #stream_billions als numerische Variable
                ) |>
  dplyr::slice(1:100) |> # drop dangling row with "As of date"
  dplyr::select(-ref)
head(spotify_table)
```

```{r}
# Einfache Visualisierung der Künstler mit >3,5 Milliarden Streams
ggplot(data = subset(spotify_table, streams_billions > 3.5), aes(x = streams_billions, y = artist_s)) +
  geom_col() +
  labs(title = "Streaming Records per Year",
       x = "Streams (Billions)",
       y = "Artist")
```

# B.3 Datendiebstähle öffentliche Verwaltung

```{r}
url_p <- rvest::read_html("https://en.wikipedia.org/wiki/List_of_data_breaches")
cyber_table_raw <- rvest::html_table(url_p, header = T) |> # extrahiert alle <table> Elemente von der Seite
  purrr::pluck(1) |> # Tabelle an n-ter Stelle (1)
  janitor::clean_names() # data cleaning der Tabellennamen
cyber_table_raw #Tabelle könnte hier schon ausgegeben werden
```

```{r}
# Filter cyber_table_raw für year=2024
cyber_table_raw |>
  dplyr::filter(year == 2024)
```

**Ergebnis:** Fünf Cyberangriffe auf öffentliche Verwaltungen sind in diesem Jahr in der Quelle beschrieben worden. Davon befinden sich 4 in UK und ein Fall in Australien.

# B.4 Deutsche Staatsschulden (Bundesbank)

```{r}
url_p <- rvest::read_html("https://www.bundesbank.de/de/presse/pressenotizen/deutsche-staatsschulden-928466")
bundesbank_table_raw <- rvest::html_table(url_p, header = T) |> # extrahiert alle <table> Elemente von der Seite
  purrr::pluck(1) |> # Tabelle an n-ter Stelle (1)
  janitor::clean_names() # data cleaning der Tabellennamen
bundesbank_table_raw #Tabelle könnte hier schon ausgegeben werden
```

```{r}
# Datenformatierung, Data Cleaning
bundesbank_table_raw$jahr <- as.integer(bundesbank_table_raw$jahr)
bundesbank_table_raw$in_percent_des_bip <- as.numeric(gsub(",", ".", bundesbank_table_raw$in_percent_des_bip))
```

```{r}
# Einfache Visualisierung: Deutsche Staatsverschuldung gemessen am Prozentsatz des deutschen BIPs
ggplot(bundesbank_table_raw, aes(x = jahr, y = in_percent_des_bip)) +
  geom_line(color = "blue") +  # Farbe der Linie festlegen
  geom_point(color = "red") +  # Farbe der Punkte festlegen
  scale_y_continuous(limits = c(50, 80)) + # y-Achse Limits setzten: Verändern Sie diese nach Belieben.
  labs(title = "Deutsche Staatsverschuldung laut deutscher Bundesbank", # Beschriftung der Achsen
       x = "Jahr",
       y = "In Prozent des deutschen Bruttoinlandsprodukts (BIP)") +
  theme_minimal()
```

**Ergebnis:** Der Graph zeigt die Entwicklung der deutschen Staatsverschuldung gemessen am prozentualen Anteil des deutschen Bruttoinlandprodukts (BIP).

# (C) Applikation Programming Interfaces (API)

APIs, auch Anwendungsprogrammierschnittstellen genannt, ermöglichen es Softwareanwendungen, miteinander zu kommunizieren und Daten auszutauschen. Im Kontext des Webs beziehen wir uns gewöhnlich auf RESTful Web APIs, die auf HTTP-Anfragen mit spezifischen Parametern reagieren und Daten zurücksenden.

Um Daten von einer API zu beziehen, empfehlen wir Ihnen, folgenden Arbeitsablauf zu befolgen:

1. **Lesen Sie die Dokumentation der API!**
   - Dies ist entscheidend, um zu verstehen, wie die API funktioniert und welche Ressourcen verfügbar sind.

2. **Ermitteln Sie die Basis-URL**
   - Dies ist die Grundadresse der API, an die Anfragen gesendet werden.

3. **Finden Sie die Parameter heraus, die sich auf die für Sie interessanten Ressourcen beziehen**
   - Diese Parameter spezifizieren die Details Ihrer Anfrage, z.B. spezifische Datensätze oder die Anzahl der Ergebnisse, die zurückgegeben werden sollen.

4. **Erstellen Sie eine Abfrage-URL aus der Basis-URL und den Abfrageparametern**
   - Kombinieren Sie die Basis-URL mit den notwendigen Parametern, um die vollständige URL zu erstellen, die Ihre spezifische Anfrage darstellt.

5. **Führen Sie die `GET`-Funktion auf der Abfrage-URL aus**
   - Dies sendet die Anfrage an die API und erhält die Antwort.

6. **Abhängig von der Kodierung (üblicherweise ist dies JSON), müssen Sie:**
   - Das Ergebnis mit der `content`-Funktion parsen.
   - Entweder `jsonlite` für JSON oder `xml2` für XML verwenden, um die erhaltenen Dateien zu parsen.

Indem Sie diesen Workflow befolgen, können Sie effektiv und effizient Daten von APIs beziehen, die für Ihre Projekte oder Analysen relevant sind.

```{r}
library(httr)
library(jsonlite)
library(xml2)
library(glue)
```

```{r}
baseurl <- "https://swapi.dev/api/"

query <- 'films'

httr::GET(paste0(baseurl, query)) |> # Make API call
  httr::content(as = 'text') |> # extract content as text
  jsonlite::fromJSON() |> # convert JSON data into R object (nested list)
  purrr::pluck(4) # extract from index inside nested list (4th place corresponding to "results" in the payload)
```

```{r}
query <- 'people/?search=skywalker'

httr::GET(paste0(baseurl, query)) |> # Make API call
  httr::content(as = 'text') |> # extract content as text
  jsonlite::fromJSON() |> # convert JSON data into R object (nested list)
  purrr::pluck(4)  # extract from index inside nested list (4th place corresponding to "results" in the payload)
```

**Referenz:** Introduction to Data Science, Winter Semester 2024, Prof. Dr. Simon Munzert, Hertie School of Governance. https://github.com/intro-to-data-science-24/labs
https://rawcdn.githack.com/intro-to-data-science-24/labs/ef7c1681527746897d8c80f8b703e8109264bc05/session-06-web-scraping/6-web-scraping.html

